臺灣屏東地方法院刑事判決　　　　　　　100年度訴字第282號
公　訴　人　臺灣屏東地方法院檢察署檢察官
被　　　告　黃志昇
上列被告因違反毒品危害防制條例，經檢察官提起公訴（99年度
毒偵字第2805號），茲因被告就被訴事實為有罪之陳述，經告知
簡式審判程序意旨，並聽取公訴人及被告之意見後，本院合議庭
裁定由受命法官獨任依簡式審判程序審理，判決如下：
    主  文
黃志昇施用第一級毒品，累犯，處有期徒刑壹年。
    事  實
一、黃志昇前於民國90年間，因施用毒品案件，經本院以90年度
    毒聲字第1629號裁定送觀察勒戒，經評定有繼續施用毒品之
    傾向，復經本院以91年度毒聲字676 號裁定令入戒治處所施
    以強制戒治，嗣因戒治成效良好，經本院以91年度毒聲字第
    1506號裁定停止戒治付保護管束，惟於保護管束期間又施用
    毒品，而經本院以92年度毒聲字第367 號裁定撤銷前揭停止
    戒治之裁定，其復入戒治處所執行強制戒治，至92年9 月10
    日期滿執行完畢，並經臺灣屏東方法院檢察署檢察官於92年
    10月12日以92年度戒毒偵字第121 號為不起訴處分確定；又
    於94年間，因施用毒品案件，分別經本院以94年度訴字第51
    4 號判決判處有期徒刑8 月確定、以94年度簡字第1053號判
    決處有期徒刑3 月確定，嗣經本院以95年度聲字第562 號裁
    定定應執行有期徒刑10月，另因竊盜案件，經本院以94年度
    訴字第1051號判決處有期徒刑1 年2 月確定，再於95年間，
    因施用毒品案件，經本院以95年度訴字第283 號判決處有期
    徒刑1 年確定，前開各罪所處之刑復經本院以96年度聲減字
    第1023號裁定減刑2 分之1 ，並就前開94年度訴字第514 號
    、94年度簡字第1053號、94年度訴字第1051號判決各罪減得
    之刑定應執行有期徒刑1 年，與95年度訴字第283 號判決減
    得之有期徒刑6 月接續執行，嗣假釋出監付保護管束，至96
    年12月26日保護管束期滿，以執行完畢論。詎其仍不知悔改
    、戒絕毒品，明知海洛因經公告列為毒品危害防制條例第2
    條第2 項第1 款之第一級毒品，不得非法持有、施用，竟基
    於施用第一級毒品海洛因之犯意，於99年9 月26日晚上8 時
    許，在其位於屏東縣麟洛鄉○○村○○街61號之住處，以將
    海洛因置入注射針筒內摻水稀釋後，注射手臂血管之方式，
    施用第一級毒品海洛因1 次。嗣於99年9 月27日上午7 時許
    ，因另案通緝，為警在屏東縣屏東市之屏東基督教醫院查獲
    ，警方復徵得其同意採尿送鑑定，結果呈嗎啡陽性反應，而
    查悉上情。
二、案經屏東縣政府警察局里港分局報告臺灣屏東地方法院檢察
    署檢察官偵查起訴。
    理  由
一、本案被告黃志昇所犯違反毒品危害防制條例案件，並非法定
    刑為死刑、無期徒刑或最輕本刑3 年以上有期徒刑之罪，亦
    非高等法院管轄第一審之案件，而被告於本院準備程序中就
    被訴事實為有罪之陳述，本院合議庭乃裁定由受命法官獨任
    進行簡式審判程序。又簡式審判程序之證據調查，依刑事訴
    訟法第273 條之2 規定，不受同法第159 條第1 項審判外陳
    述排除之限制，再被告對於卷內之各項證據，亦不爭執證據
    能力，故卷內所列之各項證據，自得作為證據，先予敘明。
二、上揭事實，業據被告坦承不諱，其為警採集之尿液檢體經送
    請台灣檢驗科技股份有限公司鑑定結果，呈嗎啡陽性反應，
    有該公司99年10月11日編號KH2010A0000000號濫用藥物檢驗
    報告、屏東縣政府警察局里港分局毒品案件涉嫌人尿液採證
    編號姓名對照表各1 紙附卷可證（見警卷第8 、9 頁），足
    見被告自白確與事實相符，應可採信。
三、又按毒品危害防制條例於92年7 月9 日修正公布，其中第20
    條、第23條將施用毒品之刑事處遇程序，區分為「初犯」、
    「5 年內再犯」、「5 年後再犯」，而依立法理由觀之，僅
    限於「初犯」、「5 年後再犯」，始應先經觀察、勒戒或強
    制戒治程序，倘被告於5 年內已再犯，經依法追訴處罰，縱
    其第3 次（或第3 次以上）再度施用毒品之時間，在初犯經
    觀察、勒戒或強制戒治執行完畢釋放5 年以後，已不合於「
    5 年後再犯」之規定，且因已於「5 年內再犯」，顯見其再
    犯率甚高，原實施觀察、勒戒或強制戒治，已無法收其實效
    ，即應依該條例第10條處罰，最高法院95年5 月9 日95年度
    第7 次刑事庭會議決議可資參照。查被告前於90年間，因施
    用毒品案件，經本院以90年度毒聲字第1629號裁定送觀察勒
    戒，認有繼續施用毒品之傾向，復經本院以91年度毒聲字67
    6 號裁定令入戒治處所施以強制戒治，嗣因戒治成效良好，
    經本院以91年度毒聲字第1506號裁定停止戒治付保護管束，
    惟於保護管束期間又施用毒品，而經本院以92年度毒聲字第
    367 號裁定撤銷前揭停止戒治之裁定，其復入戒治處所執行
    強制戒治，至92年9 月10日期滿執行完畢，並經臺灣屏東方
    法院檢察署檢察官於92年10月12日以92年度戒毒偵字第121
    號為不起訴處分確定；其又於94年間，因施用毒品案件，分
    別經本院以94年度訴字第514 號判決判處有期徒刑8 月確定
    、以94年度簡字第1053號判決處有期徒刑3 月確定，嗣經本
    院以95年度聲字第562 號裁定定應執行有期徒刑10月，另因
    竊盜案件，經本院以94年度訴字第1051號判決處有期徒刑1
    年2 月確定，再於95年間，因施用毒品案件，經本院以95年
    度訴字第283 號判決處有期徒刑1 年確定，前開各罪所處之
    刑復經本院以96年度聲減字第1023號裁定減刑2 分之1 ，並
    就前開94年度訴字第514 號、94年度簡字第1053號、94年度
    訴字第1051號判決各罪減得之刑定應執行有期徒刑1 年，與
    95年度訴字第283 號判決減得之有期徒刑6 月接續執行，嗣
    假釋出監付保護管束，至96年12月26日保護管束期滿，以執
    行完畢論等事實，有臺灣高等法院被告前案紀錄表、臺灣屏
    東地方法院檢察署刑案資料查註紀錄表暨全國施用毒品案件
    紀錄表各1 份在卷可稽，是被告於強制戒治執行完畢釋放後
    ，5 年內已再犯施用毒品案件，經本院判處罪刑確定，則其
    再犯本件施用毒品案件，即非屬該條例第20條第3 項所稱「
    5 年後再犯」之情形，檢察官自應依法追訴。本件事證明確
    ，被告犯行洵堪認定，應依法論科。
四、查海洛因係屬毒品危害防制條例第2 條第2 項第1 款所規定
    之第一級毒品，是核被告上開所為，係犯毒品危害防制條例
    第10條第1 項之施用第一級毒品罪。其持有毒品復進而施用
    ，其持有毒品之低度行為，為施用毒品之高度行為所吸收，
    不另論罪。又被告如事實欄所示之科刑及執行情形，有臺灣
    屏東地方法院檢察署刑案資料查註紀錄表、臺灣高等法院被
    告前案紀錄表各1 份附卷足憑，其於刑之執行完畢後5 年內
    ，故意再犯本件有期徒刑以上之罪，為累犯，應依刑法第47
    條第1 項規定加重其刑。爰審酌被告前已有多次施用毒品前
    科，仍未戒絕施用毒品之惡習，再犯本案，顯無悔改之意，
    惟念其坦承犯行，態度尚佳，且施用毒品僅戕害自己健康，
    未危及他人等一切情狀，爰量處如主文所示之刑，以資懲儆
    。
據上論斷，應依刑事訴訟法第273 條之1 第1 項、第299 條第1
項前段，毒品危害防制條例第10條第1 項，刑法第11條、第47條
第1 項，判決如主文。
本案經檢察官潘國威到庭執行職務。
中    華    民    國   100    年    4     月    20    日
                  刑事第三庭    法  官  陳茂亭
以上正本證明與原本無異。
如不服本判決應於收受判決後10日內向本院提出上訴書狀，並應
敘述具體理由；其未敘述上訴理由者，應於上訴期間屆滿後20日
內向本院補提理由書（均須按他造當事人之人數附繕本）「切勿
逕送上級法院」。
中    華    民    國   100    年    4     月    20    日
                                書記官  黃佳惠
附錄本判決論罪科刑法條：
毒品危害防制條例第10條第1項：
施用第一級毒品者，處6月以上5年以下有期徒刑。